# 出口退税披露为什么是在其他流动资产而不是其他应收款

提问人：seavonkid 时间：2013-12-19 23:05:50
可放在“其他流动资产”报表项目里是不是不太合理呢

回答人：chenyiwei
以前习惯上放在其他应收款较多；现在可能是受到了对增值税待抵扣进项税额计入其他流动或非流动资产的影响。不过这种重分类方面的差异在多数情况下是无伤大雅的。